【裁判字號】    89,易緝,58
【裁判日期】    891030
【裁判案由】    傷害
【裁判全文】
臺灣屏東地方法院刑事判決                          八十九年度易緝字第五八號
    公  訴  人  臺灣屏東地方法院檢察署檢察官
    被      告  乙○○
右列被告因傷害案件，經檢察官提起公訴（八十五年度偵字第七八七三號），本院判
決如左︰
    主  文
乙○○傷害人之身體，累犯，處有期徒刑壹年。西瓜刀壹把沒收。
    事  實
一、乙○○曾於民國（下同）八十三年間、八十四年間因違反麻醉藥品管理條例、竊
    盜等案件，經法院先後判處有期徒刑七月、八月，於八十五年三月二十六日執行
    完畢，猶不知警惕，於八十五年十月十日上午十一時五十分許，因將其所駕駛之
    車牌號碼ＦＹ─Ｏ七二七號自小貨車停放在屏東縣麟洛鄉○○路麟洛果菜市○○
    道而阻礙交通，經市場事務所員工廣播請其駛離，竟心生不快，遷怒甲○○，乃
    基於傷害之犯意，取出西瓜刀朝甲○○頭部砍下，甲○○見狀，以手抵擋，致左
    前臂巨大割裂傷約十Ｘ三十公分，並韌帶肌肉斷裂之傷害。
二、案經甲○○訴由屏東縣警察局屏東分局報請臺灣屏東地方法院檢察署檢察官偵查
    起訴。
    理  由
一、訊據被告乙○○對於右揭犯罪事實，供認不諱，惟矢口否認有傷害犯行，辯稱當
    時係因很多人拿棍子要打伊，拿刀子只是要防衛，並無傷害告訴人之意思。惟查
    右揭事實，業據告訴人甲○○指訴綦詳，核與在場證人丙○○於警訊中證述情節
    相符。告訴人受有前開傷害，則有仁愛醫院驗傷診斷書在卷可稽，被告所辯純係
    事後卸責之詞，不足採信，本件事證明確，被告犯行洵堪認定。
二、核被告乙○○所為，係犯刑法第二百七十七條第一項之傷害罪。又被告乙○○曾
    於八十三年間因違反麻醉藥品管理條例、竊盜等案件，經法院先後判處有期徒刑
    七月、八月，甫於八十五年三月二十六日執行完畢，有台灣屏東地方法院檢察署
    刑案資料查註紀錄表在卷可按，五年之內再犯有期徒刑以上刑之本罪，為累犯，
    應依法加重其刑。審酌被告因細故即以鋒利之西瓜刀當街砍傷他人，案發至今未
    與被害人達成民事上和解，犯後猶飾詞狡辯態度不佳等一切情狀，量處如主文所
    示之刑，西瓜刀一把為被告所有供犯罪所用之物業據被告陳明在卷，且並無證據
    證明其業已滅失，爰依刑法第三十八條第一項第二款規定予沒收，另公訴人具體
    求刑二年六月尚嫌過重，附此敘明。
據上論斷，應依刑事訴訟法第二百九十九條第一項前段，刑法第二百七十七條第一項
第四十七條、第三十八條第一項第二款，罰金罰鍰提高標準條例第一條前段，判決如
主文。
本案經檢察官莊啟勝到庭執行職務。
中      華      民      國八十九      年    十    月    三十      日
                                      臺灣屏東地方法院刑事第二庭
                                          法  官    何清富
右正本證明與原本無異。
對於本判決如有不服應於收受送達後十日內向本院提出上訴書狀上訴於台灣高等法院
高雄分院並按他造當事人之人數附具繕本。
                                           書記官   謝天祥
中     華      民      國      八十九      年     十    月    三十      日
附錄本判決論罪之法條：刑法第二百七十七條第一項。


司法院資訊處製作；財團法人民間司法改革基金會備份。
